【裁判字號】    94,上訴,3824
【裁判日期】    950117
【裁判案由】    毒品危害防制條例
【裁判全文】
臺灣高等法院刑事判決                94年度上訴字第3824號
上  訴  人
即  被  告  乙○○
                    （另案在臺灣桃園監獄執行中）
上  訴  人
即  被  告  丙○○
                    （另案在臺灣桃園女子監獄執行中）
共      同
指定辯護人  本院公設辯護人  甲○○
上列上訴人因毒品危害防制條例案件，不服臺灣桃園地方法院九
十三年度訴字第一０九七號，中華民國九十四年八月三十一日第
一審判決（起訴案號：九十二年度偵字第一七六０五號、九十二
年度毒偵字第三五七一號、九十三年度偵字第七八六九號、九十
三年度毒偵字第一０一八號、九十三年度毒偵字第一八九四號，
移送原審法院併案審理案號：九十三年度毒偵緝字第二一九號、
九十三年度毒偵字第三五八四、三五八五、四九九七號），本院
判決如下：
    主  文
原判決關於丙○○、乙○○販賣第二級毒品暨丙○○定執行刑部
分，均撤銷。
丙○○、乙○○共同販賣第二級毒品，各處有期徒刑年陸月，
扣案安非他命毛重肆拾柒點捌陸玖公克沒收銷燬之；販賣安非他
命所得財物新臺幣伍佰元沒收之，如全部或一部不能沒收時，以
其財產抵償之。
    事  實
一、丙○○與乙○○為男女朋友，共同居住於桃園縣大溪鎮○○
    路七十巷二一號三樓，二人均明知安非他命係毒品危害防制
    條例第二條第二項第二款所定之第二級毒品，不得持有、販
    賣，竟共同基於販賣安非他命圖利之犯意聯絡，於民國九十
    二年十一月五日或六日（起訴書載為九十一年十一月間某日
    應予更正），在上開住處，共同以新臺幣五百元之價格，販
    賣重量不詳之安非他命給邱盈華、黃詩珊二人，其方法為邱
    盈華、黃詩珊向丙○○購買時，丙○○徵得乙○○之意見後
    ，同意販賣，並由丙○○收錢。嗣於九十二年十一月十三日
    十二時四十分許，桃園縣政府警察局平鎮分局警員接獲乙○
    ○、丙○○在上揭住處販賣毒品之線報前往查訪，經同意搜
    索後扣得丙○○前自藍鶴鵬取得供販賣之安非他命十五包（
    含二十一個塑膠袋及十五張標籤紙，毛重計47.869公克）。
    丙○○於獲案後並供出上開扣案毒品係藍鶴鵬轉讓提供，因
    而破獲藍鶴鵬違反毒品危害防制條例案。
二、案經桃園縣政府警察局平鎮分局、中壢分局報請臺灣桃園地
    方法院檢察署檢察官偵查起訴。
    理  由
壹、程序事項：被告以外之人於偵查中向檢察官所為之陳述，除
    顯有不可信之情況者外，得為證據，刑事訴訟法第一百五十
    九條之一第二項定有明文。查證人邱盈華、黃詩珊、黃群臺
    於檢察官訊問時之證述，依筆錄之記載，並無不能自由陳述
    或其他非法、不當之取證情形，無顯然不可信之情況，依前
    述規定，得為證據。次按，被告以外之人於審判外之言詞或
    書面陳述，除法律有規定者外，不得作為證據，刑事訴訟法
    第一百五十九條第一項固定有明文；惟被告以外之人於審判
    外之陳述，雖不符同法第一百五十九條之一至一百五十九條
    之四之規定，而經當事人於審判程序同意作為證據，法院審
    酌該言詞陳述或書面陳述作成時之情況，認為適當者，亦得
    為證據。又當事人、代理人或辯護人於法院調查證據時，知
    有第一百五十九條第一項不得為證據之情形，而未於言詞辯
    論終結前聲明異議者，視為有前項之同意，同法第一百五十
    九條之五亦定有明文。查邱盈華於警詢時之陳述，雖係被告
    以外之人於審判外之陳述而屬傳聞證據，且不符刑事訴訟法
    第一百五十九條之三之規定，惟被告及其辯護人於本院審判
    程序中對於前述邱盈華於警詢時之陳述之證據能力，均表示
    不爭執、沒有爭執或沒有意見（見本院九十四年十二月二十
    三日筆錄），且迄於言詞辯論終結前亦未聲明異議。本院審
    酌邱盈華陳述時之情況，並無不能自由陳述之情形，亦無違
    法取證或其他瑕疵，認為以之作為證據為適當，上開證人於
    審判外之陳述，亦得為證據，應先敘明。
貳、認定犯罪事實之證據及理由：
  一、訊之被告乙○○、丙○○均矢口否認有販賣安非他命給邱
      盈華、黃詩珊之犯行，均辯稱：有拿安非他命給邱盈華、
      黃詩珊施用，但沒有收錢，沒有販賣行為云云。
  二、經查：
    (一)邱盈華、黃詩珊於上開地點，以五百元之代價，共同向被
      告乙○○、丙○○購買安非他命之事實，業據邱盈華、黃
      詩珊於警詢、偵查或原審詰問時證述明確。茲就邱盈華、
      黃詩珊之各次供證，摘述如下：
    １、邱盈華於警詢時指稱：九十二年十一月五日或六日約傍
        晚時，在桃園縣大溪鎮○○路七十巷二一號三樓以五百
        元之價格向乙○○購買安非他命一次，和黃詩珊在上址
        施用（九十二年度偵字第一七六０五號卷第三五頁）。
        於檢察官初次訊問時證稱：是乙○○在他家以五百元之
        價格賣給我的，是和黃詩珊一起買的（同上卷第第八九
        頁）。其後於檢察官訊問時更明確證稱：是向乙○○買
        、「黃麗娟」（被告丙○○獲案後冒名「黃麗娟」應訊
        ，所犯偽造文書、偽造署押部分，已經原審判處罪刑確
        定）他們二人買的，我是向「黃麗娟」說要買，然後「
        黃麗娟」問賴可不可以，賴說好，「黃麗娟」才拿給我
        」（同上卷第一四四頁）。於原審詰問時證稱：我在檢
        察官訊問時所述有關向乙○○、丙○○購買毒品之情節
        ，都是事實；又稱：交易地點在大溪查獲那邊，有給錢
        ，是給丙○○（九十四年四月六日筆錄）；又稱：安非
        他命是我們（即邱盈華與黃詩珊）兩人買來自己用的，
        當時丙○○說大溪那邊很危險，常常有警察會來，要趕
        我們兩人回去，我們要回去之前，就拿五百元跟丙○○
        買安非他命，錢也是丙○○收走、合資五百元買安非他
        命是我們要離開大溪的時候等語（九十四年四月十五日
        筆錄）。
    ２、黃詩珊於檢察官初次訊問時證稱：施用之安非他命是與
        邱盈華合資五百元向乙○○買的，買了就當場用完，請
        不要跟乙○○說等語（同上偵卷第九一頁）；其後於檢
        察官各次訊問時，或稱：我們是向「黃麗娟」買的，買
        一次，當時乙○○也在場等語（同上卷第一四五頁）；
        或稱：「（妳們有無向乙○○、丙○○買過安非他命？
        ）有，買過一次，是在九十一年和邱盈華一起去向丙○
        ○買的，當時乙○○也在房間」等語（同上卷第二０二
        頁）。於原審法院詰問時亦稱：在偵查中所述均實在等
        語（見原審卷三第八八頁）。
    ３、依上所述，可知邱盈華、黃詩珊於警詢、檢察官或法院
        訊問時，均指曾在被告二人同居之大溪住處，共同向乙
        ○○或丙○○二人購買五百元之安非他命。其次，邱盈
        華、黃詩珊二人於本案案發前，曾住居於大溪上址逾一
        個月，並未支付租金或水電費等事實，為被告二人及邱
        盈華、黃詩珊所不否認；丙○○且供稱邱盈華、黃詩珊
        二人是類似男女朋友的關係（見原審卷二第一一六頁）
        。黃詩珊亦稱：「（妳跟邱盈華誰負責管理金錢？）是
        邱盈華」，都是邱盈華在作主等語（見原審卷三第九三
        、九五頁）。邱盈華、黃詩珊二人住居大溪期間，乙○
        ○、丙○○曾多次無償提供少量安非他命或海洛因給邱
        盈華、黃詩珊施用之事實，除經邱盈華、黃詩珊供述明
        確外，並為被告二人所不否認；被告丙○○轉讓第一、
        二級毒品部分，經原審判處罪刑後，被告丙○○上訴本
        院後，已經撤回上訴而告確定，亦有本院之筆錄可按。
        若非確有購買安非他命情事，邱盈華、黃詩珊實無任意
        誣陷之理。
    (二)九十二年十一月十三日本案案發後，乙○○羈押於臺灣桃
      園看守所，丙○○於同年十一月十七日及十二月十日，先
      後冒名「黃麗娟」、「江素美」，前往接見乙○○（此經
      乙○○於本院訊問時供述在卷─見本院九十四年十二月九
      日筆錄），有下述之對話：「外（即接見人丙○○）：大
      概是講什麼？」、「內（乙○○）：他說我有賣給他」、
      「外（即接見人）：我有告訴毛毛和偉偉」、「內（乙○
      ○）：你告訴毛毛，一定說沒有」，此有乙○○接見談話
      紀錄在卷可稽（見原審卷一第二、十一、十九頁）。而「
      毛毛」即為黃詩珊，「薇薇」為邱盈華之事實，已經黃詩
      珊於原審詰證明確（見原審卷三第九一、九二頁）。再對
      照邱盈華、黃詩珊於九十二年十一月十四日檢察官訊問時
      確實證指有向乙○○購買五百元之安非他命（同上偵卷第
      八九、九一、九四頁）；以及邱盈華、黃詩珊於同年十二
      月九日又經檢察官傳喚作證為相類之證述等事實（同上卷
      第一四四、一四五頁）。更可印證乙○○與丙○○間有一
      定之勾串，益見被告乙○○情虛。
    (三)扣案帳冊一本係丙○○所記載，帳冊內記載之「毛薇」、
      「毛」等，係指邱盈華、黃詩珊之事實，為被告丙○○所
      不否認。其次，上開帳冊上雖與一般之流水帳無異，然有
      相當之比例，係記載丙○○自不詳姓名者處取得現金（現
      金收入）及支出「貨款」（現金支出），其中之十月二十
      九日、十月三十一、十一月七日各有「2000、小函（毛薇
      ）、「1000、阿金（毛薇）」、「1000、阿燕支（毛薇）
      」、「2000；紅豆（毛薇）」、「2500、（毛、薇）」等
      記載；邱盈華甚且於原審審理時證稱：向乙○○、丙○○
      二人購買海洛因和安非他命很多次，購買的金額不一定，
      購買二、三千元金額不等（見九十四年四月六日筆錄）；
      又稱：「朋友知道我有藥頭，朋友藥癮犯了，找不到藥頭
      ，我知道丙○○有海洛因、安非他命，我就幫忙朋友去跟
      丙○○拿，朋友把錢給我，我就直接找丙○○買。」（見
      原審九十四年四月十五筆錄）。上開帳冊之記載，雖不能
      確認係被告丙○○買賣毒品之紀錄；而邱盈華前述不利於
      被告丙○○之證述，亦因無補強證據，足以認定被告二人
      除本案外另有其他販賣毒品之犯行。然該等帳冊之記載實
      不能排除與毒品之交付有關，此由帳冊內另記載：「龍取
      6 包，已完成支」（二十九日帳冊），而「龍取6包」是
      指乙○○拿6包安非他命或海洛因，此據丙○○自承在卷
      ；十一月三日記載為：「阿龍自2000元中取一包予阿富、
      文昌、阿偉三人」；十一月五日記載為「6000，支阿龍前
      至桃園取貨」等，即可印證。據此並可見乙○○與丙○○
      不僅係同居之友人，二人就毒品之販賣，確有犯意之聯絡
      及行為之分擔。再者，邱盈華、黃詩珊之各次供述中，或
      謂向乙○○購買，或謂向丙○○購買，或謂係向被告二人
      購買等語，前後所述雖不甚一致。然此應係被告二人有同
      居關係，就毒品之對外交易或交付均有參與，致邱盈華、
      黃詩珊二人未為精確之描述。互核證人邱盈華、黃詩珊之
      各次供述，應認本案購買之經過，係邱盈華與黃詩珊同時
      在場之情形下，向丙○○表示購買，經丙○○徵詢乙○○
      之意見後，同意販賣並收錢。邱盈華、黃詩珊前後不甚一
      致之供述，實不影響於被告二人共同販賣安非他命予邱盈
      華、黃詩珊之認定。
    (四)邱盈華及黃詩珊於原審法院詰問時，雖改稱：被告乙○○
      沒有販賣安非他命，是丙○○在賣，乙○○沒有收錢，不
      是向乙○○購買，並稱：警詢、偵查中所言不實在，係被
      查獲後在警局拘留室要睡覺時，丙○○要求渠等於隔日開
      庭時要講毒品係向丙○○及乙○○二人購買，一定要把大
      家都講進去，才不會麻煩云云；或稱沒有向乙○○、丙○
      ○二人購買安非他命，是拿不用錢的；或稱五百元部分是
      海洛因，是以一台電視機抵五百元的海洛因云云。然邱盈
      華、黃詩珊二人就合資五百元向被告二人購買安非他命之
      事實，已經渠等於警詢、檢察官或法院訊問時供證明確，
      邱盈華、黃詩珊其後反覆之供述，應係迴護被告之詞，不
      可採信。
    (五)扣案之白色或無色透明結晶性粉末十五包（含二十一個塑
      膠袋及十五張標籤紙，毛重計47.869公克），經送鑑定結
      果，均檢出甲基安非他命成分，有行政院衛生署管制藥品
      管理局管檢字第0920010413號檢驗成績書在卷可稽（見偵
      卷第一五三頁）。被告乙○○雖否認係其所有，然被告丙
      ○○於檢察官訊問時已供稱：那是我和乙○○共有的（見
      九十三年度偵字第七八六九號卷第十四頁）。被告乙○○
      所辯非其所有，自不可採。其次，扣案毒品係被告丙○○
      於九十二年九、十月間，取自藍鶴鵬之事實，並經丙○○
      指述明確，藍鶴鵬因有前述轉讓毒品之犯行，經原審法院
      判處有期徒刑一年十月確定之事實，且有原審法院九十三
      年度訴字第一０九七號，九十四年四月二十七日判決書可
      徵。而被告丙○○獲案後，供出安非他命之來源，進而破
      獲藍鶴鵬違反毒品危害防制條例案件，並另行扣得附表編
      號二之毒品之事實，亦經證人即警員黃群臺於檢察官及原
      審法院訊問時證述在卷。
    (六)按販賣毒品罪，並不以販入後復行賣出為構成要件，衹須
      意圖營利而購入毒品或賣出毒品，有一於此，其犯罪即完
      成。另所謂「意圖」，即犯罪之目的，原則上不以發生特
      定結果為必要，即衹須有營利之意圖為已足，不以買賤賣
      貴而從中取利為必要。且毒品之非法交易，政府一向查禁
      森嚴，罰不寬貸，衡諸常情，倘非有利可圖絕無平白甘冒
      被重罰高度風險之理，從而，舉凡有償交易，除足反證其
      確另基於某種非圖利本意之關係外，通常尚難因無法查悉
      其買進、賣出之差價，而諉無營利之意思，或阻卻販賣犯
      行之追訴（參見最高法院八十七年台上字第三一六四號判
      決）。本案被告乙○○、丙○○雖否認販賣安非他命，惟
      丙○○、乙○○之毒品來源係由藍鶴鵬轉讓而來；邱盈華
      、黃詩珊向被告購買五百元一次施用之量，被告確有因販
      賣安非他命而從中牟取利益，渠等有營利意圖，亦足以認
      定。
    (七)應附帶一提者，關於邱盈華、黃詩珊向被告購買安非他命
      之日期，邱盈華於警詢稱是於九十二年十一月五日或六日
      ；於原審法院詰問時亦稱係在離開大溪前購買。而邱盈華
      、黃詩珊與被告二人共同住居於大溪上址，於九十二年十
      一月十三日案發前數天搬離，迨至同年十一月十二日始再
      回到丙○○、乙○○原址，此經丙○○、邱盈華供承在卷
      ，應認邱盈華於警詢時所述九十二年十一月五或六日購買
      ，為可採信。因之，邱盈華、黃詩珊於檢察官訊問時所述
      九十一年十一月間購買云云，應係記憶上之錯誤。
    (八)綜上所述，被告乙○○、丙○○共同以五百元之代價販賣
      安非他命一次給邱盈華、黃詩珊二人之犯行可以認定。被
      告其餘辯解及其餘有利被告之證據，因不影響於本判決之
      結果，無逐一論列之必要；被告聲請傳喚之證人邱盈華、
      黃詩珊、丙○○，因已經原審詰問，已無再傳喚之必要，
      均併明。
  三、論罪科刑：
    (一)被告丙○○、乙○○販賣安非他命所為，均係犯毒品危害
      防制條例第四條第二項之販賣第二級毒品罪。渠等販賣安
      非他命前之持有安非他命之低度行為，應為販賣之高度行
      為所吸收，不另論罪。被告丙○○與乙○○間就上開犯行
      有犯意聯絡與行為分擔，為共同正犯。
    (二)被告丙○○獲案後因供出毒品來源而破獲藍鶴鵬違反毒品
      危害防制條例案件，應依毒品危害防制條例第十七條之規
      定減輕其刑。
    (三)被告二人雖另涉犯轉讓毒品犯行，被告丙○○且因販賣海
      洛因，經原審法院判處無期徒刑，現上訴本院中。然被告
      二人所犯之本案，僅一次販賣五百元之安非他命予他人，
      販賣之對象且係熟識之人，可謂偶然為之；雖亦有圖利之
      意圖，究與販賣毒品牟利為主要目的者，有極大之不同，
      本案所為可謂情輕法重，足以引起一般之同情，若處以最
      低度刑，猶嫌重大，爰依刑法第五十九條之規定，均減輕
      其刑，被告丙○○部分，並遞減之。
    (四)審酌被告乙○○、丙○○均明知安非他命對國人身體健康
      有相當之影響，仍為圖一時之私利販賣安非他命予他人，
      但販賣之次數、數量乃至所得之利益均少，本案被告丙○
      ○涉入較深，被告二人犯後否認犯行，且污染證人圖卸販
      賣罪責之犯後態度等一切情狀，各量處如主文第二項所示
      之刑。
    (五)沒收：扣案物即附表編號一(3)之安非他命毛重47.869公克
      （含二十一個塑膠袋及十五張標籤紙，為安非他命包裝袋
      ，與安非他命無法完全析離），係被告丙○○自藍鶴鵬取
      得供販賣之用，應依毒品危害防制條例第十八條第一項前
      段規定，沒收銷燬之。犯罪所得財物五百元，應依同條例
      第十九條第一項規定沒收之，如全部或一部不能沒收，以
      被告之財產抵償之。附表所示其餘之物，或不能證明係供
      本案犯罪或預備之物，或係被告、藍鶴鵬先後於不同時間
      獲案後扣得之物，且不能證明與本案有關，不能沒收，附
      此敘明。
  四、公訴檢察官另以︰被告乙○○基於概括犯意，於不詳時、
      地，自綽號「阿發」之不詳年籍男子處販入安非他命後，
      於九十三年間在桃園縣八德市○○路1360巷140號居處，
      以每包一千元（重約一克）之價格，連續售予不特定人牟
      利，因認被告乙○○連續另犯毒品危害防制條例第四條第
      二項之販賣第二級毒品罪嫌。經查，公訴人認被告乙○○
      另涉上開犯行，係以被告丙○○之供述，以及在被告乙○
      ○、丙○○住處扣得之安非他命十九包（毛重159.85公克
      ）、分裝袋二包、電子秤一個為其論據（即附表編號五）
      。質之被告乙○○固坦承九十三年八月二十日在桃園縣八
      德市○○路1360巷104號住處扣得上揭物品，然否認有販
      賣安非他命之行為。經查公訴人起訴之此部分犯行除共同
      被告丙○○之供述外，並無任何證據補強，亦即被告於何
      時、地，以若干之價格，販賣如何之數量予何人，均有未
      明，實不能僅據被告丙○○於警詢中之供述，認為被告乙
      ○○另有公訴人所指之此部分之犯行，此外，復查無其他
      積極切確之證據足資證明被告乙○○有此部分之犯行。揆
      諸前揭說明，應認被告此部分之犯罪行為不能證明，惟公
      訴意旨認被告此部分犯行，與前揭有罪部分有裁判上一罪
      之關係，爰不另為無罪之諭知。
  五、乙○○分別轉讓第一級毒品海洛因及第二級毒品安非他命
      給邱盈華、黃詩珊之犯行，業據乙○○自承在卷，並經邱
      盈華、黃詩珊、丙○○證述在卷，然此部分犯行未經檢察
      官起訴，非本院所得審理，應由檢察官另行偵查起訴，附
      此敘明。
  六、原審判決應撤銷之理由：原審判決以被告二人販賣安非他
      命之犯行，罪證明確，並據以論罪科刑，固非無見。惟(一)
      原審判決就就被告二人販賣安非他命之目的在圖利，漏未
      於事實欄明確認定，稍有疏失。(二)被告二人販賣安非他命
      所得五百元，原審判決於主文中僅諭知沒收，漏未諭知全
      部或一部不能沒收時，以其財產抵償之。(三)原審判決以被
      告丙○○獲案後供出毒品來源，因而查獲藍鶴鵬，並據以
      減刑，固無不當。然原審判決理由欄就被告丙○○供出毒
      品來源，因而查獲藍鶴鵬，漏未敘明其所憑之依據，亦稍
      有未當。被告二人上訴否認犯罪，指摘原審判決不當，雖
      無理由，然原審判決既有前述不當之情形，自應由本院將
      原審判決關於丙○○、乙○○販賣第二級毒品暨丙○○定
      執行刑部分，撤銷改判。
據上論斷，應依刑事訴訟法第三百六十九條第一項前段、第三百
六十四條、第二百九十九條第一項前段，毒品危害防制條例第四
條第二項、第十七條、第十八條第一項段、第十九條第一項，刑
法第十一條前段、第二十八條、第五十九條，判決如主文。
本案經檢察官侯千姬到庭執行職務。
中    華    民    國    95    年    1     月    17    日
                  刑事第十七庭審判長法  官  鄭 文 肅
                                    法  官  蘇 隆 惠
                                    法  官  林 瑞 斌
以上正本證明與原本無異。
如不服本判決，應於收受送達後十日內向本院提出上訴書狀，其
未敘述上訴之理由者並得於提起上訴後十日內向本院補提理由書
（均須按他造當事人之人數附繕本）。
                                    書記官  吳 鎮 鑫
中    華    民    國    95    年    1     月    19    日
附錄：本案論罪科刑法條全文
毒品危害防制條例第4條
製造、運輸、販賣第 1 級毒品者，處死刑或無期徒刑；處無期徒
刑者，得併科新臺幣一千萬元以下罰金。
製造、運輸、販賣第 2 級毒品者，處無期徒刑或七年以上有期徒
刑，得併科新臺幣七百萬元以下罰金。
製造、運輸、販賣第 3 級毒品者，處五年以上有期徒刑，得併科
新臺幣五百萬元以下罰金。
製造、運輸、販賣第 4 級毒品者，處三年以上十年以下有期徒刑
，得併科新臺幣三百萬元以下罰金。
製造、運輸、販賣專供製造或施用毒品之器具者，處一年以上七
年以下有期徒刑，得併科新臺幣一百萬元以下罰金。
前五項之未遂犯罰之。
附表：
┌──┬───────────┬────────────┬───────┐
│編號│查 獲 時 間 及 地 點  │扣  案  物  品          │  備      註  │
├──┼───────────┼────────────┼───────┤
│ 一 │(1)92年11月13日12時42分│(1)海洛因                │92年度偵字第  │
│    │  許                  │（總淨重21.63公克）     │17605號卷     │
│    │(2)在桃園縣大溪鎮○○路│(2)吸食器1組             │（92保5978號）│
│    │  70巷21號3 樓        │(3)甲基安非他命          │              │
│    │                      │（實稱總毛重47.869公克）│              │
│    │                      │(4)電子磅秤2 台          │              │
│    │                      │(5)大麻1包（淨重0.15公克 │              │
│    │                      │(6)注射針筒1 支、吸食器2 │              │
│    │                      │  組、斜削吸管5 支、玻璃│              │
│    │                      │  球2 個                │              │
│    │                      │(7)行動電話1 隻          │              │
│    │                      │(8)新臺幣8100元          │              │
│    │                      │(9)帳冊1本               │              │
├──┼───────────┼────────────┼───────┤
│二  │(1)92年11月13日12時42分│(1)海洛因6包             │92年度偵字第  │
│    │  許                  │ （總淨重29.65公克）    │17605號       │
│    │(2)藍鶴鵬所有CQ─1931號│(2)電子磅秤1台           │（92保5979號、│
│    │  自用小客車          │(3)黑色手提包1個         │92安保748 號）│
│    │                      │(4)分裝袋120個           │              │
│    │                      │(5)安非他命毛重2.3公克   │              │
├──┼───────────┼────────────┼───────┤
│ 三 │(1)93年2月18日下午9時許│(1)海洛因3 包            │93年度毒偵字第│
│    │(2)桃園縣中壢市○○○路│（毛重7.02公克）        │1018號        │
│    │  526巷13弄口         │(2)甲基安非他命1 包      │（93安保194 號│
│    │                      │（毛重0.3公克）         │ 、93保967 、 │
│    │                      │(3)毒品分裝棒2枝         │ 93保968 號） │
│    │                      │(4)電子秤1 台            │              │
│    │                      │(5)裝毒品紙盒1個         │              │
├──┼───────────┼────────────┼───────┤
│ 四 │(1)93年4月28日下午7時  │(1)海洛因2 包（總淨重3.45│93年度毒偵字第│
│    │  25分許              │  公克）                │1894號        │
│    │(2)桃園縣中壢市○○街  │(2)甲基安非他命2 包      │              │
│    │  46-5號              │（實稱總毛重3.338 公克）│              │
│    │                      │(3)注射針筒4 枝          │              │
├──┼───────────┼────────────┼───────┤
│ 五 │(1)93年8月20日下午4時  │(1)削尖吸管2 枝          │93毒偵字第3584│
│    │  35分許              │(2)注射針筒3枝           │、3585號併辦  │
│    │(2)桃園縣八德市○○路  │(3)注射用橡皮筋1條       │（93保4624、93│
│    │  1360巷104 號        │(4)分裝袋2包             │  安保998 號）│
│    │                      │(5)電子磅秤1台           │              │
│    │                      │(6)海洛因毛重2.35公克    │              │
│    │                      │(7)大麻毛重5.85公克      │              │
│    │                      │(8)安非他命毛重159.85公克│              │
├──┼───────────┼────────────┼───────┤
│ 六 │(1)93年11月18日下午5 時│(1)海洛因5 包（總淨重2.97│93年度毒偵字第│
│    │  10分許              │  公克）                │4997號併辦    │
│    │(2)桃園縣中壢市○○路  │(2)甲基安非他命7 包      │（93保6694號、│
│    │  770之1號4樓         │（實稱總毛重7.05 公克） │93安保1461號）│
│    │                      │(3)注射針筒2枝           │              │
└──┴───────────┴────────────┴───────┘


司法院資訊處製作；財團法人民間司法改革基金會備份。
